【裁判字號】    89,自,96
【裁判日期】    890916
【裁判案由】    竊盜等
【裁判全文】
臺灣桃園地方法院刑事判決                            八十九年度自字第九六號
    自訴人  甲○○
    被  告  乙○○
右列被告因竊盜等案件，經自訴人提起自訴，本院判決如左：
    主  文
乙○○被訴竊盜未遂、恐嚇危害安全均無罪。
    理  由
一、本件自訴意旨略以︰被告乙○○於民國（下同）八十九年五月五日十六時許，無
    故以暴力破壞自訴人甲○○位於桃園縣中壢市○○○街十巷二號住處之門扇，致
    該門扇凹陷變形、門鎖損壞後，侵入自訴人上開住宅（毀損及侵入住宅部分，均
    業據自訴人撤回自訴）翻動櫥櫃意圖竊盜，適逢自訴人返家，被告見狀方從後門
    逃逸，故未能得逞，自訴人並因被告上開行為而心生畏懼，害怕被告將再有加害
    於自訴人生命、身體、自由及財產等犯行發生，故自案發日起，即賃居他處，以
    求自保。因認被告涉有刑法第三百二十條第三項之竊盜未遂罪及第三百零五條之
    恐嚇危害安全罪嫌。
二、按犯罪事實應依證據認定之，無證據不得推定其犯罪事實，又不能證明被告犯罪
    者，應諭知無罪之判決，刑事訴訟法第一百五十四條、第三百零一條第一項分別
    定有明文。所謂認定犯罪事實之證據，係指足以認定被告確有犯罪行為之積極證
    據而言，該項證據自須適合於被告犯罪事實之認定，始得採為斷罪資料，又苟未
    能發現相當證據或證據不足以證明，自不能以推測或擬制之方法，以為裁判基礎
    ，故被告否認犯罪事實所持之辯解，縱屬不能成立，仍非有積極之證據足以證明
    其犯罪行為，不能遽為有罪之認定，此分別有最高法院二十九年上字第三一０五
    號、四十年台上字第八六號及三十年上字第一八三一號判例意旨可資參照。次按
    刑法第三百二十條竊盜罪之成立，係以行為人主觀上有意圖為自己或第三人不法
    所有之犯意為其構成要件，同法第三百零五條之恐嚇危害安全罪，則係以行為人
    有以加害生命、身體、自由、名譽、財產之事，恐嚇他人致生危害於安全為該罪
    之構成要件，此觀之上開刑法規定甚明。
三、訊據被告乙○○固坦承有於上開時、地破壞自訴人甲○○上開住處大門後，無故
    侵入自訴人住宅之事實，然堅決否認涉有上開竊盜未遂及恐嚇危害安全犯行，辯
    稱：其係因停車糾紛，始憤而以腳踢踹自訴人上開住處大門後，入內欲找自訴人
    理論，見屋內無人隨即離去，並無行竊或恐嚇自訴人等語。自訴人認被告涉犯刑
    法第三百二十條第三項之竊盜未遂罪及第三百零五條之恐嚇危害安全罪嫌，無非
    係以被告坦承有於上開時、地毀損自訴人上開住處大門後無故侵入之供述為其論
    罪依據。然查：被告與自訴人間為鄰居關係，先曾因被告將所有車牌號碼ＩＷ七
    四一０號之自用小客車停放於自訴人上開住處門口，妨礙自訴人出入，經自訴人
    對之黏貼請勿停車之紙條，且被告所有之上開自用小客車引擎蓋及右前後視鏡又
    遭不明人士毀損，致被告主觀上認為係自訴人所為之停車糾紛，被告始憤而於上
    開時、地毀損自訴人上開住處大門入內，將隔間版擊破，並掀翻二樓文件等情，
    此業經被告於警訊時供述綦詳（本院卷第一五頁），並據自訴人甲○○於警訊時
    指訴在卷（本院卷第一三頁、第一四頁），復經證人謝政城即據報後前往現場處
    理本案之桃園係警察局中壢分局普仁派出所警員於本院審理時證稱被告與自訴人
    間確係因停車糾紛引發爭執等語（本院卷第四四頁），參以自訴人指陳其係於八
    十九年五月五日十六時許返家時發現其上開住處遭被告侵入，是果若被告意在行
    竊，則其於光天化日之下，堂而皇之以腳踢踹自訴人上開住處大門，且入內後又
    未即搜尋物色財物，反而動手破壞該處隔間版，並掀翻二樓文件，顯與常理有違
    ，是被告上開所辯，應堪採信，其應係認其所有之上開自用小客車遭自訴人毀損
    ，始出於洩恨之意，憤而無故侵入自訴人上開住處，破壞大門、隔間版，並掀翻
    自訴人之文件，其主觀上應無意圖為自己或第三人不法所有之犯意，客觀上亦無
    任何以加害生命、身體、自由、名譽、財產之事，恐嚇自訴人，致生危害於安全
    之行為，自不能僅憑被告有於上開時、地毀損及無故侵入住宅之行為與自訴人之
    主觀推測，遽認被告涉有刑法第三百二十條第三項、第一項之竊盜未遂及第三百
    零五條之恐嚇危害安全犯行，被告之所為，要與上開二罪之構成要件無涉，自不
    得以該二罪相繩，此外，復查無其他積極證據足證被告涉有自訴人所指之竊盜未
    遂及恐嚇危害安全罪嫌，被告犯罪要屬不能證明，揆諸前揭規定與判例意旨，依
    法均應為無罪判決之諭知。
據上論斷，應依刑事訴訟法第三百四十三條、第三百零一條第一項，判決如主文。
中      華      民      國    八十九    年      九      月     十五     日
                              臺灣桃園地方法院刑事第五庭
                                  法  官   吳麗英
右正本證明與原本無異。
如不服本判決，應於判決送達後十日內向本院提出上訴狀( 應附繕本 )，上訴於
臺灣高等法院。
                                  書記官   江世亨
中        華        民        國   八十九   年   九   月    十六    日


司法院資訊處製作；財團法人民間司法改革基金會備份。
